【裁判字號】    89,易,146
【裁判日期】    890421
【裁判案由】    違反台灣地區與大陸地區人民關係條例
【裁判全文】
台灣基隆地方法院刑事判決                          八十九年度易字第一四六號
    公  訴  人  臺灣基隆地方法院檢察署檢察官
    被      告  甲○○
右列被告因違反台灣地區與大陸地區人民關係條例案件，經檢察官提起公訴（八十八
年度偵字第六九五五號），本院判決如左：
    主      文
甲○○違反不得僱用大陸地區人民從事未經許可之工作之規定，科罰金新台幣萬元
，如易服勞役，以新台幣玖佰元（即銀元佰元）折算壹日。
    事      實
一、甲○○以承包板模工程為業，明知不得僱用大陸地區人民從事未經許可之工作，
    竟自民國八十八年十月十日起至同年十一月二十六日止，斷續共計十天，以每日
    新臺幣（下同）一千八百元之工資，僱用以探親名義申請入境臺灣地區並逾期居
    留之大陸地區人民詹小明，在基隆市○○路工地，從事板模雜工工作。嗣於同年
    十二月三日上午六時三十分許，為警在基隆市仁祥醫院前查獲正準備前往上開工
    地打工之詹小明。
二、案經內政部警政署水上警察局第一警察隊報告台灣基隆地方法院檢察署檢察官偵
    查起訴。
    理      由
一、右開未經許可僱用大陸地區人民之事實，業據被告甲○○於警、偵訊及本院審理
    時坦承不諱，核與證人即受被告僱用之大陸地區人民詹小明在警訊時之證詞相符
    。雖被告辯稱：伊並不知道詹小明係大陸地區人民，係詹小明自己到工地來應徵
    雜工的工作云云。然查：於八十六年二月三日，自大陸以探親名義來台，逾期居
    留之大陸地區人民詹小明，如何自八十八年十月十日起，受被告僱用，在月眉路
    工地，從事板模工作，每日工資一千八百元，在上開時、地為警查獲時，正準備
    前往工地打工等情，業據證人詹小明於警訊時陳述甚詳。況被告從事工地板模承
    包工作，在僱用工人之前，必須要求提出國民身分證，以便辦理勞工保險手續。
    且須繕造薪資發放清冊，俾便辦理報稅，被告理應知之甚明，其未要求詹小明提
    出國民身分證，又表示不須代為扣稅，薪資稅金由被告自行吸收云云，顯然與事
    理不符，是被告所辯無非事後卸責之詞，自無可採，綜上所述本件事證明確，被
    告犯行堪以認定。
二、查被告明知詹小明係大陸地區人民，仍僱用其從事未經許可之工作，核其所為，
    係違反台灣地區與大陸地區人民關係條例第十五條第四款之規定，應依同條例第
    八十三條第一項處罰。爰審酌被告從事板模承包工程，雜工人力尋找不易及其犯
    罪之動機、方法、所生損害、犯罪後態度等一切情狀，量處如主文所示之刑，並
    諭知易服勞役之折算標準。
據上論斷，應依刑事訴訟法第二百九十九條第一項前段、台灣地區與大陸地區人民關
係條例第八十三條第一項、第十五條第四款、刑法第十一條前段、第四十二條第二項
、罰金罰鍰提高標準條例第二條、現行法規所定貨幣單位折算新台幣條例第二條，判
決如主文。
本案經檢察官蔡和憲到庭執行職務。
中    華    民    國      八十九      年      四       月     二十一    日
                                      臺灣基隆地方法院刑事第二庭
                                              法  官  陳  培  仁
右正本證明與原本無異。
對於本件判決如有不服，應於收受送達後十日內，向本院提出上訴書狀，上訴於臺灣
高等法院，並按他造當事人之人數附具繕本。
                                              書記官  張  堅  國
中    華    民    國      八十九      年      四       月     二十八    日
附錄論罪法條：
台灣省地區與大陸地區人民關係條例第十五條：
一  使大陸地區人民非法進入臺灣地區。
二  招攬臺灣地區人民未經許可使之進入大陸地區。
三  使大陸地區人民從事未經許可或與許可目的不符之活動。
四  僱用大陸地區人民從事未經許可或與許可範圍不符之工作。
五  居間介紹他人為前款之行為。
臺灣地區與大陸地區人民關係條例第八十三條第一項
違反第十五條第四款或第五款規定者，處二年以下有期徒刑、拘役或科或併科新台幣
三十萬元以下罰金。


司法院資訊處製作；財團法人民間司法改革基金會備份。
